臺灣高雄地方法院民事判決　　　　　 110年度雄小字第2915號
原　　　告　東京都公寓大廈管理維護股份有限公司高雄分公司

法定代理人　奧田　　
訴訟代理人　謝忠達　
被　　　告　王象世貿大樓管理委員會

法定代理人　施敏雄　
訴訟代理人　黃美瑛　
上列當事人間請求給付管理費事件，於中華民國104年11月11日
辯論終結，本院判決如下：
    主  文
被告應給付原告新台幣貳萬伍仟陸佰元，及自民國一一０年九月
十二日起至清償日止，按年息百分之五計算之利息。
訴訟費用新台幣壹仟元由被告負擔。
本判決得假執行。但被告如以新臺幣貳萬伍仟陸佰元為原告預供
擔保，得免為假執行。
    事實及理由
一、原告起訴主張：緣兩造間訂立公寓委任契約書（下爭系爭契
    約），契約期間自民國110 年1 月1 日起至110 年12月31日
    止。原告於110 年5 月27日通知被告將於110 年6 月30日終
    止系爭契約。然被告無端扣留110 年6 月份應給付原告之服
    務費新臺幣（下同）25,600元，爰依法訴請被告給付管理服
    務費用25,600元。並聲明：被告應給付原告25,600元，及自
    起訴狀繕本送達被告之翌日起至清償日止，按週年利率5 ％
    計算之利息。
二、被告則以：被告於110 年6 月2 日發現原告負責清潔維護之
    大廳門口上方裝飾板之不鏽鋼建材有損傷之情，原告斯時有
    允諾會處理，但迄於兩造契約終止時仍未處理，是原告未能
    善盡善良管理人之責任，依系爭契約第9 條之約定，原告應
    負損害賠償責任，且以當月服務費用百分之二十為上限即25
    ,600元，故被告主張以系爭損害賠償與原告所請求服務費用
    抵銷。並答辯聲明：原告之訴駁回；。
三、本院之判斷：
    原告主張依系爭契約提供被告服務，被告應依約給付110 年
    6 月份之服務費，惟為被告所否認，並以前詞置辯，是本院
    應審酌如下之爭點：
  ㈠原告主張依系爭契約，被告每月應給付服務費128,400 元，
    被告迄今尚積欠110 年6 月份25,600元服務費有無理由？
  ⒈按系爭契約第4 條第1 項載明：被告每月應給付原告128,40
    0 元（含5%營業稅）。
  ⒉經查，原告主張，其於110 年5 月27日發函被告終止於110
    年6 月30日終止系爭契約，兩造並於110 年6 月30日完成交
    接程序，被告尚未給付110 年6 月份服務費餘款25,600元等
    情等情，為兩造所不爭執，並有系爭契約、原告函、移交清
    冊、被告函等證據資料為證（參見本院卷第15頁至第51頁）
    ，此部分事實，應可認定。
  ㈡被告辯稱原告委外之清潔人員清潔不當，致被告大廳門口上
    方裝飾板之不鏽鋼建材有損傷之情有債務不履行之情事，是
    否有據？原告應否對被告負債務不履行之損害賠償責任？如
    有，其金額應為何？
  ⒈按因可歸責於債務人之事由，致為不完全給付者，債權人得
    依關於給付遲延或給付不能之規定行使其權利，民法第227
    條定有明文。而不完全給付之債務不履行責任，須因可歸責
    於債務人之事由致提出不符合債務本旨之給付，始足當之。
    次按當事人主張有利於己之事實者，就其事實有舉證之責任
    ，民事訴訟法第277 條本文定有明文。又當事人主張有利於
    己之事實，就其事實固有舉證責任，倘一方就其主張事實已
    提出適當之證明，他造欲否認其主張者，自應由其提出相當
    之反證，以盡其證明之責。查本件被告既抗辯原告就系爭契
    約有不完全給付之債務不履行情事，自應就原告有何未依債
    之本旨提出給付之事負舉證責任，倘被告已有適當之證明，
    原告欲否認，亦應提出相當之反證，合先陳明。
  ⒉雖被告抗辯原告負責清潔維護之大廳門口上方裝飾板，因原
    告清潔不當，致有損傷之情云云，然為原告所否認，是依上
    開說明，自應由被告舉證原告有債務不履行之情。然依被告
    提出之社區大樓現場主管工作日誌，其上雖記載：劉科長（
    原告職員）前來處理處清潔公司事項、劉科長前來瞭解玻璃
    及白鐵部分刮傷、劉科長及智翔清潔前來查看白鐵部分刮傷
    情形等事項（見本院卷第133-141 頁），然此均無法證明原
    告有承認其須負責清潔維護之被告大廳門口上方裝飾板或上
    述裝飾板有損傷之情確為原告委託清潔人員所致。況依原告
    提出智翔環境維護事業有限公司110 年6 月15日智字第1100
    615002號函及所附之環境維護驗收單（見本院卷第99-101頁
    ），負責清潔被告大樓之公司否認被告大廳門口上方裝飾板
    為其負責清潔之範圍，且該裝飾板之磨損情況，亦並非工作
    人員情節不當所致。另證人宋雯於本院審理時僅證述有聽聞
    智翔公司老闆說被告大廳門口上方裝飾板有刮傷情形，然上
    開情狀造成之原因及原告是否有允諾被告處理等情，證人宋
    雯均證稱不清楚等語（見本院卷第123-125 頁），是證人宋
    雯之證詞，要難為有利被告之證據。是此，被告既然未舉證
    證明原告有負責清潔維護被告大廳門口上方裝飾板之義務，
    或因原告委外之清潔公司人員清潔不當，致被告大廳門口上
    方裝飾板不鏽鋼有損傷之情云云，則被告抗辯未盡善良管理
    人之注意義務，應負損害賠償，而依系爭契約第9 條主張抵
    扣當月之服務費用百分之二十，即無所據。
四、綜上，原告請求被告給付25,600 元，及自起訴狀繕本送達
    翌日起即110 年9 月12日起至清償日止，按年息百分之5 計
    算之利息，為有理由，應予准許。
五、本件事證已臻明確，兩造所提其餘攻擊防禦方法及證據，經
    審酌後認與判決結果不生影響，爰不逐一論列，附此敘明。
六、本件原告勝訴部分係小額程序為被告敗訴之判決，依民事訴
    訟法第436 條之20規定，應依職權宣告假執行。本院並依同
    法第392 條第2 項之規定，依職權宣告被告預供擔保，得免
    為假執行。
七、訴訟費用負擔之依據：民事訴訟法第78條。
中    華    民    國   110    年    11    月    30    日
                  高雄簡易庭    法  官  張茹棻  
以上正本係照原本作成。
民事訴訟法第436條之24第2項：對於本判決之上訴，非以違背法
令為理由，不得為之。
如對本判決上訴，須於判決送達後20日內向本院提出上訴狀，並
須表明原判決所違背之法令及其具體內容與依訴訟資料可認為原
判決有違背法令之具體事實之上訴理由。（均須按他造當事人之
人數附繕本）。
中    華    民    國   110    年    11    月    30    日
                                書記官  黃振祐